臺灣高等法院高雄分院民事判決　八十九年度訴字第六○號
　　　原　　　告　香港聯華藥業有限公司
　　　法定代理人　乙○
　　　訴訟代理人　甲○○
　　　被　　　告　丙○○
　　　被　　　告　台灣三陽製藥廠股份有限公司
　　　兼法定代理人　丁○○
右當事人間損害賠償事件，原告於刑事訴訟程序（八十九年度上易字第四三四號）提
附帶民事訴訟（八十九年度附民字第一三八號），經本院刑事庭移送前來，本院判決
如左：
    主　　文
被告應連帶給付原告新臺幣陸拾陸萬陸仟伍佰拾陸元，及自民國八十九年四月二十
日起，至清償日止，按年利率百分之五計算之利息。
原告其餘之訴駁回。
訴訟費用由被告連帶負擔五分之一，餘由原告負擔。
原告假執行之聲請駁回。
    事    實
甲、原告方面：
一、聲明：求為判決：
（一）被告應連帶給付原告三百九十七萬八千九百六十一元，及自起訴狀繕本送達翌
      日起至清償日止，按週年利率百分之五計算之利息。
（二）原告願供現金或等額之中國國際商業銀行高雄分行可轉讓定期存單為擔保，請
      准宣告假執行。
二、陳述：
（一）被告丁○○係被告台灣三陽製藥廠股份有限公司（以下簡稱三陽公司）之負責
      人，被告丙○○係被告丁○○之子，被告丁○○與丙○○明知如附表所示商標
      名稱「蛇標ＳＮＡＫＥ及圖」，列為註冊第二三九六０六號之商標圖樣，及所
      示聯合商標名稱「蛇標及圖ＳＮＡＫＥ」，列為註冊第七０００三四號之商標
      圖樣（以下簡稱系爭商標權），係原告（在我國尚未辦理設立登記）向經濟部
      中央標準局註冊，指定使用於第五類辣椒膏、各類中西藥品上，並核准延展專
      用期間自民國八十四年十二月十六日起至九十三年三月三十一日止。七十二年
      十一月間，原告曾授權被告三陽公司使用上開商標，八十五年二月間，因被告
      三陽公司發生經營危機，工廠無法正常運作，原告乃於八十五年二月十三日及
      同年月二十七日，以存證信函通知被告三陽公司終止上開授權，並告以不得繼
      續使用。未料被告丁○○與被告丙○○於原告終止商標專用權之授權後即八十
      七年間，仍繼續使用上開系爭商標於被告三陽公司所生產之蛇標辣椒風濕膏藥
      品包裝上，銷售圖利，嗣於八十七年十二月二十九日為警查獲，並扣得蛇標辣
      椒風濕膏八十五箱，共十四萬三千六百五十片。原告遂向台灣屏東地方法院對
      被告丁○○、丙○○提起自訴，並經鈞院以八十九年度上易字第四三四號判決
      被告丁○○、丙○○有罪確定。
（二）依商標法第二十三條第二項之規定，主張有該條善意使用之情形者，須於他人
      申請商標註冊前即已使用該商標。然原告於七十二年九月十五日即已提出系爭
      商標註冊之申請，而被告三陽公司及丁○○所提出之六十五年十一月二十二日
      行政院衛生署輸出藥品證明書係載明輸出藥品為「紅椒牌辣椒膏」，及七十年
      六月三日行政院衛生署衛署藥製字第二三五四九號藥品許可證所載藥品名稱亦
      為「紅椒牌辣椒膏」，與原告所有系爭「蛇標」產品無涉，被告三陽公司及丁
      ○○雖提出高雄港船務股份有限公司收貨單影本欲證明被告三陽公司於六十五
      年間已使用蛇標商標，惟未提出原本，並無法證實該收貨單之真正，且該收貨
      單並未記載日期，尚無法證明發生於何日，縱認該收貨單書立於六十五年，上
      開收貨單既無商標圖樣、亦無法證明與本案產品相同或相似。又被告丁○○於
      八十八年一月十一日在屏東縣調查站調查時自承六十五年間已受原告委託生產
      「蛇標」及圖ＳＮＡＫＥ辣椒風濕膏，則上開商標縱與系爭商標相同或相似，
      亦係受原告委託生產製造，故本件應無商標法第二十三條第二項之適用。
（三）由刑事判決可知被告丙○○與丁○○二人之共同侵權行為至為灼然，被告丁○
      ○係被告三陽公司之負責人，依民法第二十八條、公司法第二十三條之規定，
      被告三陽公司就其法定代理人丁○○違反商標法之侵權行為應與之負連帶賠償
      責任。依商標法第六十六條第一項第三款之規定原告公司得請求被告連帶賠償
      之賠償金額之計算應以系爭侵害商標權商品之單價為基準，本件查獲之商品共
      計有十四萬三千六百五十片，系爭商品零售價為港幣七元、七元五角或八元不
      等，茲以最低之零售價每件港幣七元計算，總價額為港幣一百萬五千五百五十
      元，依八十九年四月十八日買賣港元匯率一比三點九五七計算，換算總額為新
      台幣三百九十七萬八千九百六十一元，被告應連帶賠償原告。被告三陽公司及
      丁○○雖舉民國八十三、八十四年間與金橋貿易有限公司之合約主張系爭產品
      每片單價為新台幣四點六四元，惟該價格係批發價格，並非零售價格，不能採
      為系爭侵害商標權商品之零售單價。
三、證據：提出台幣對外幣匯率表、收據影本四紙、查封保管書影本四紙、商標註冊
    證影本二紙、零售價證明書影本三紙、刑事補充自訴理由狀影本乙份為證。
乙、被告方面：
一、被告三陽公司及丁○○部分：
（一）聲明：求為判決：原告之訴及假執行之聲請均駁回，如受不利判決，請准供擔
      保後宣告免為假執行。
（二）陳述：
　１．依最高法院四十三年台上字第九五號判例、五十年台上字第八七二號判例刑事
　　　判決所為事實之認定，於獨立民事訴訟之裁判時本不受其拘束，原告所提之附
　　　帶民訴，既因裁定移送而為獨立之民事訴訟，則民事法院依自由心證為與刑事
　　　判決相異之認定，即無違法之可言。
　２．依卷附「CHEKIANG  FIRST BANK LIMITED」信用狀及台灣銀行回復相關押匯文
　　　件影本觀之，信用狀所載申請日期為六十五年十月四日、申請者聯華藥業公司
　　　（即原告）、受款（益）人台灣三陽製藥廠（即被告三陽公司）、金額為港幣
　　　六千元、期限至六十五年十二月七日、貨品數量載明：30    CARTONS（200
　　　PCS.X10=1CARTON），及依政院衛生署八十九年六月二日以衛署藥字第八九０
　　　二五五０三號覆本院刑事庭函中關於藥品出口輸出流程之記載可知原告在六十
　　　五年十月初，向被告三陽公司下單訂貨，被告三陽公司爰依法申請經衛生署於
　　　六十五年十一月二十二日核發輸出藥品證明書，並由高港船務股份有限公司於
　　　六十五年十二月七日（同年月二日裝船期限）前運至原告，至於「紅椒牌辣椒
　　　膏」乃上揭被告三陽公司輸出藥品之名稱（品名），至於商標圖樣乃為「蛇標
　　　」，此觀上揭載貨證券記載（EXPOR　BRAND：SNAKE  BRAND）實無比明確，足
　　　見被告三陽公司在六十五年間即已使用蛇標商標。又依行政院衛生署衛署藥製
　　　字第二三五四九號藥品許可證之背面核准變更欄記載，衛生署在七十三年二月
　　　六日以衛署藥字第四六四三八號核准被告三陽公司變更以「蛇標」辣椒風溼藥
　　　膏供外銷用品名，而原告係在七十三年四月一日始註冊取得系爭商標專用權，
　　　在此之前原告既尚未依法取得系爭商標專用權，自不可能授與被告三陽公司任
　　　何權利，凡此均足以證明，被告三陽公司使用蛇標圖樣之事實，均早在原告公
　　　司取得系爭商標專用權之前。
  ３．商標法第二十三條第二項之規定所謂「申請商標註冊前」之解釋，基於當事人
　　　信賴之保障及兼顧商標專用權人之權益，參酌同法第二十一條第一項之規定，
　　　該「不受他人『商標專用權』之效力所拘束，當係自註冊之日始取得商標專用
　　　權」，是在未完成註冊前尚未具有依商標法所賦予之商標專用權。再徵諸我國
　　　商標法就專標專用採「註冊主義」，及商標法第二條之規定，惟有經審成獲准
　　　完成註冊之日，方取得「商標專用權」。另按，若依刑事判決認定結果，不啻
　　　表示在「申請商標註冊時起以迄正式獲准註冊日」該段期間即發生且已具有「
　　　商標專用權」之排他效力，然因商標註冊之申請，未必均會獲准，如此，無異
　　　將商標法第二十三條第二項法律條文規定之要件及憑斷事實認定之依據，繫於
　　　嗣後不確定之商標申請審核結果。是商標法第二十三條第二項所稱「申請註冊
　　　」，意當即指「核准註冊之日」，原告係於七十三年四月一日始取得系爭商標
　　　專用權，惟被告在此之前既已率先使用，依商標法第二十三條第二項規定，即
　　　不受原告商標專用權效力所拘束，自無侵害商標專用權之可言。原告僅得依商
　　　標法第二十三條第二項末文「商標專用權人得要求其附加適當之區別標示」，
　　　而非訴請損害賠償。
　４．原告依商標法第六十六條第一項第三款主張請求被告三陽公司及丁○○損害賠
　　　償，若暫勿論被告三陽公司果否涉有侵害原告商標專用權，依刑事判決認定所
　　　查獲辣椒風濕膏件數為十四萬三千六百五十件（片），已超過一千五百件，依
　　　前述法文但書規定應以總價定賠償金額，惟商標法第六十六條第一項第三款所
　　　定賠償金額基準之「零售單價」，係指查獲侵害商標專用權商品之零售單價，
　　　此有最高法院八十七年度台上字第一三九五號、同院八十八年度台上字第一三
　　　七號相類民事判決可資參照。原告以自有商標專用權商品之零售單價每片港幣
　　　七元，作為計算損害賠償金額之基準，尚有未當；揆諸上開最高法院判決意旨
　　　，當以被告三陽公司所產製遭查扣之系爭商品之零售單價作為計算損害賠償金
　　　額之基準，系爭扣案辣椒風濕膏原係柬埔寨貿易商向被告三陽公司訂購，每片
　　　單價為新台幣四元，惟因於出口前即遭查扣，故被告三陽公司亦尚未取得貨款
　　　；惟縱依被告三陽公司先前與原告就系爭商品長期往來較高之交易價格即每片
　　　單價為新台幣四點六四元計算，被告三陽公司及丁○○應賠償金額亦為六十六
　　　萬六千五百三十六元正（即４．６４元Ｘ１４３６５０片＝６６６５３６元）
　　　。
（三）證據：提出刑事判決書、信用狀、押匯文件、收貨單、行政院衛生署函、輸出
      藥品證明書、藥品許可證、訂貨合約及貨款結單影本各乙份，暨民事判決影本
      二份為證。
二、被告丙○○部分：未於準備程序期日及言詞辯論期日到場，亦未提出書狀為任何
    聲明及陳述。
    理    由
一、本件被告丙○○經合法通知，無正當理由未於言詞辯論期日到場，核無民事訴訟
    法第三百八十六條所列各款情形，爰依原告之聲請，由其一造辯論而為判決。
二、本件原告起訴主張：被告丁○○係被告三陽公司之負責人，被告丙○○係被告丁
    ○○之子，被告丁○○與丙○○明知系爭商標權係原告向經濟部中央標準局註冊
    ，指定使用於第五類辣椒膏、各類中西藥品上，並核准延展專用期間自民國八十
    四年十二月十六日起至九十三年三月三十一日止。七十二年十一月間，原告曾授
    權被告三陽公司使用上開商標，八十五年二月間，因被告三陽公司發生經營危機
    ，工廠無法正常運作，原告乃於八十五年二月十三日及同年月二十七日，以存證
    信函通知被告三陽公司終止上開授權，並告以不得繼續使用。未料被告丁○○與
    被告丙○○於原告終止商標專用權之授權後即八十七年間，仍繼續使用上開系爭
    商標於被告三陽公司所生產之蛇標辣椒風濕膏藥品包裝上，銷售圖利，嗣於八十
    七年十二月二十九日為警查獲，並扣得蛇標辣椒風濕膏八十五箱，共十四萬三千
    六百五十片。原告遂向台灣屏東地方法院對被告丁○○、丙○○提起自訴，並經
    鈞院以八十九年度上易字第四三四號判決被告丁○○、丙○○有罪確定。為此本
    於公司法第二十三條、民法第二十八條、第一百八十五條第一項前段、商標法第
    六十六條第一項第三款條請求被告連帶賠償損害新台幣三百九十七萬八千九百六
    十一元及其法定遲延利息等語。
三、被告三陽公司及丁○○則辯稱：依卷附「CHEKIANG  FIRST BANK LIMITED」信用
    狀及台灣銀行回復相關押匯文件影本觀之，信用狀所載申請日期為六十五年十月
    四日、申請者聯華藥業公司（即原告）、受款（益）人台灣三陽製藥廠（即被告
    三陽公司）、金額為港幣六千元、期限至六十五年十二月七日、貨品數量載明：
    30 CARTONS（200　PCS.X10=1CARTON），及依行政院衛生署八十九年六月二日以
    衛署藥字第八九０二五五０三號覆本院刑事庭函中關於藥品出口輸出流程之記載
    可知原告在六十五年十月初，向被告三陽公司下單訂貨，被告三陽公司爰依法申
    請經衛生署於六十五年十一月二十二日核發輸出藥品證明書，並由高港船務股份
    有限公司於六十五年十二月七日（同年月二日裝船期限）前運至原告，至於「紅
    椒牌辣椒膏」乃上揭被告三陽公司輸出藥品之名稱（品名），至於商標圖樣乃為
    「蛇標」，此觀上揭載貨證券記載（EXPOR　BRAND：SNAKE  BRAND）實無比明確
    ，足見被告三陽公司在六十五年間即已使用蛇標商標。又依行政院衛生署衛署藥
    製字第二三五四九號藥品許可證之背面核准變更欄記載，衛生署在七十三年二月
    六日以衛署藥字第四六四三八號核准被告三陽公司變更以「蛇標」辣椒風溼藥膏
    供外銷用品名，而原告係在七十三年四月一日始註冊取得系爭商標專用權，在此
    之前原告既尚未依法取得系爭商標專用權，自不可能授與被告三陽公司任何權利
    ，凡此均足以證明，被告三陽公司使用蛇標圖樣之事實，均早在原告公司取得系
    爭商標專用權之前。依商標法第二十三條第二項所稱「申請註冊」，意當即指「
    核准註冊之日」，故原告係於七十三年四月一日始取得「商標專用權」，惟被告
    在此之前即已率先使用，依商標法第二十三條第二項規定，即不受原告商標專用
    權效力所拘束，自無侵害商標專用權之可言。又商標法第六十六條第一項第三款
    所定賠償金額基準之「零售單價」，係指查獲侵害商標專用權商品之零售單價，
    自當以被告三陽公司所產製遭查扣之系爭商品之零售單價每片新台幣四點六四元
    作為計算損害賠償金額之基準等語。
四、查，原告主張被告丁○○係被告三陽公司之負責人，被告丙○○係被告丁○○之
    子，被告丁○○與丙○○明知系爭商標權係原告向經濟部中央標準局註冊，指定
    使用於第五類辣椒膏、各類中西藥品上，並核准延展專用期間自民國八十四年十
    二月十六日起至九十三年三月三十一日止。七十二年十一月間，原告曾授權被告
    三陽公司使用上開商標，八十五年二月間，因被告三陽公司發生經營危機，工廠
    無法正常運作，原告乃於八十五年二月十三日及同年月二十七日，以存證信函通
    知被告三陽公司終止上開授權，並告以不得繼續使用。未料被告丁○○與被告丙
    ○○於原告終止商標專用權之授權後即八十七年間，仍繼續使用上開系爭商標於
    被告三陽公司所生產之蛇標辣椒風濕膏藥品包裝上，銷售圖利，嗣於八十七年十
    二月二十九日為警查獲，並扣得蛇標辣椒風濕膏八十五箱，共十四萬三千六百五
    十片。原告遂向台灣屏東地方法院對被告丁○○、丙○○提起自訴，並經本院以
    八十九年度上易字第四三四號判決被告丁○○、丙○○有罪確定等情，有刑事判
    決書二份在卷可證，復經本院依職權調閱台灣屏東地方法院八十八年自字第三一
    號刑事卷及本院八十九年度上易字第四三四號刑事卷查核屬實，且被告丁○○及
    三陽公司就自八十七年間起即使用系爭商標於被告三陽公司所生產之辣椒風濕膏
    藥品包裝上上乙節，亦不爭執，自堪認原告之上開主張為真實。惟被告丁○○、
    三陽公司以前揭情詞置辯，經查：
（一）系爭如附表所示之商標名稱「蛇標ＳＮＡＫＥ及圖」及聯合商標名稱「蛇標及
      圖ＳＮＡＫＥ」等商標圖樣，係原告公司於七十二年九月十五日向經濟部中央
      標準局註冊，指定使用於第五類辣椒膏、各類中西藥品上，並核准延展專用期
      間自民國八十四年十二月十六日起至九十三年三月三十一日止等情，有商標註
      冊證、商標公報等件附於上開刑事卷宗，且為被告三陽公司及丁○○所不爭執
      ，自堪認屬實。按商標法第二十一條雖規定：「商標自註冊之日起，由註冊人
      取得商標專用權」，惟商標法第二十三條第二項規定：「在他人『申請』商標
      註冊前，善意使用相同或近似之商標圖樣於同一或類似之商品，不受他人商標
      專用權之效力所拘束，但以原使用之商品為限；商標專用權人並得要求其附加
      適當之區別標示」，意即善意使用相同或近似之商標圖樣於同一或類似之商品
      ，不受他人商標專用權之效力所拘束，須在商標權人「申請」商標註冊前，而
      非商標「註冊日」前。準此規定，被告三陽公司若要主張其係善意使用商標者
      ，需在原告申請系爭商標權註冊前即「七十二年九月十五日」前已使用系爭商
      標，始能為如是之主張。茲被告三陽公司及丁○○辯稱：商標法第二十三條第
      二項所稱「申請商標註冊」，意當即指「核准註冊之日」；系爭「蛇標及圖」
      商標，原告於七十三年四月一日始取得「商標專用權」，然被告早已於七十三
      年二月六日獲行政院衛生署准許變更以「蛇標」辣椒風溼藥膏供外銷用，依商
      標法第二十三條第二項規定，即不受原告商標專用權效力所拘束，自無侵害商
      標專用權之可言云云，無足取。
（二）被告三陽公司及丁○○雖辯稱：依卷附「CHEKIANG  FIRST BANK LIMITED」信
      用狀及台灣銀行回復相關押匯文件影本觀之，信用狀所載申請日期為六十五年
      十月四日、申請者聯華藥業公司（即原告）、受款（益）人台灣三陽製藥廠（
      即被告三陽公司）、金額為港幣六千元、期限至六十五年十二月七日、貨品數
      量載明：30 CARTONS（200　PCS.X10=1CARTON），及依政院衛生署八十九年六
      月二日以衛署藥字第八九０二五五０三號覆本院刑事庭函中關於藥品出口輸出
      流程之記載可知原告在六十五年十月初，向被告三陽公司下單訂貨，被告三陽
      公司爰依法申請經衛生署於六十五年十一月二十二日核發輸出藥品證明書，並
      由高港船務股份有限公司於六十五年十二月七日（同年月二日裝船期限）前運
      至原告，至於「紅椒牌辣椒膏」乃上揭被告三陽公司輸出藥品之名稱（品名）
      ，至於商標圖樣乃為「蛇標」，此觀上揭載貨證券記載（EXPOR　BRAND ：
      SNAKE  BRAND）實無比明確云云，縱令屬實，此僅足資證明被告三陽公司於六
      十五年間已有生產「紅椒牌辣椒膏」，仍與原告之「蛇標辣椒風濕膏」有間，
      且被告三陽公司曾於七十三年間向行政院衛生署聲請變更以「蛇標」辣椒風溼
      藥膏供外銷用品名，經行政院衛生署於七十三年二月六日以衛署藥字第四六四
      三八號核准變更乙節，有行政院衛生署衛署藥製字第二三五四九號藥品許可證
      之背面核准變更欄影本乙紙在卷可參，顯見被告三陽公司於七十三年二月六日
      之前尚不得使用「蛇標」於辣椒風溼藥膏供作為外銷品名，故其於六十五年為
      原告生產上開「紅椒牌辣椒膏」，其上之圖樣縱如被告三陽公司及丁○○所稱
      有「蛇標」圖樣，亦係受原告之要求而印製，否則果係被告三陽公司於六十五
      年或之前即已使用「蛇標」圖樣，其何需於七十三年間再向行政院衛生署聲請
      變更使用「蛇標」圖樣？是原告主張上開商標縱與系爭商標相同或相似，亦係
      受原告公司委託生產製造等語，尚堪採信，被告三陽公司及丁○○辯稱被告三
      陽公司於六十五年間已使用「蛇標」圖樣，原告並非製藥廠，未生產辣椒膏產
      品，在其未向被告三陽公司採購辣椒膏前，本身並無該項產品，自無授權被告
      三陽公司在自製辣椒膏上使用「蛇標」圖樣之可能云云，不足採信。
（三）綜上，被告丁○○與丙○○明知系爭商標業經原告公司向主管機關申請註冊取
      得專用權，仍將之使用於被告三陽公司所生產之蛇標辣椒風溼藥膏之包裝上，
      其等共同侵害原告之商標專用權乙節，應堪認定。
五、按商標專用權人，對於侵害其商標專用者，得請求損害賠償，商標法第六十一條
    第一項定有明文；又依本條請求損害賠償時，商標專用權人得就查獲侵害商標專
    用權商品零售單價五百倍至一千五百倍之金額，但所查獲商品超過一千五百件時
    ，以其總價定賠償金額，商標法第六十六條第一項第三款定有明定。又數人共同
    不法侵害他人之權利者，連帶負損害賠償責任，民法第一百八十五條第一項亦定
    明文。再者，依公司法第二十三條規定，公司負責人對於公司業務之執行，如有
    違反法令致他人受有損害時，對他人應與公司負連帶賠償之責。
六、被告丁○○、丙○○共同侵害原告商標專用權之行為，已如前述，被告丁○○行
    為當時係被告三陽公司之法定代理人，依前揭規定，被告三陽公司及丁○○對於
    侵害原告商標專用權應連帶負賠償責任。茲就原告請求被告連帶賠償之金額審酌
    如下：
（一）被告丁○○、丙○○被查獲侵害原告商標專用權之商品為「蛇標辣椒風溼藥膏
      」共十四萬三千六百五十片等情，為原告及被告丁○○、丙○○、三陽公司所
      不爭執，堪認屬實。
（二）被告三陽公司辯稱其藥品製造工廠，就所生產之藥品均係大量批發予批發商，
      並不零售予一般消費大眾等情，為原告所不爭執，自堪認為真實。本件查獲商
      品已逾一千五百件，依商標法第六十六條第一項第三款後段雖規定所查獲商品
      超過一千五百件時，以其零售之總價定賠償金額，而所謂之「零售價」係指侵
      害商標權人之販售價格而言。查，訴外人金橋貿易有限公司曾向被告三陽公訂
      購系爭蛇標辣椒風濕膏，每片單價為新台幣四點六四元，而金橋貿易有限公司
      之負責人即為本件原告訴訟代理人等情，有其等八十三年及八十四年間訂貨合
      約及貨款結單在卷可證，且為原告所不爭執，自堪認屬實，參以本件侵權行為
      地在台灣，故計算損害賠償時，亦應以台灣之零售價格為計算標準，實無以香
      港之零售價格作為計算標準之理，是原告公司主張每片零售單價為港幣七元，
      不足採信，被告丁○○、三陽公司均辯稱其等若需負損害賠償責任，則應以每
      片單價新台幣四點六四元作為計算標準等語，尚堪採信。
（三）以查獲商品蛇標辣椒風濕膏共計十四萬三千六百五十片，以每片單價新台幣四
      點六四元計算，其總價為六十六萬六千五百三十六元（４．６４元Ｘ１４３６
      ５０＝６６６５３６元），故原告得請求被告連帶賠償金額在六十六萬六千五
      百三十六元範圍內，應予准許，逾此數額之請求，為無理由。
七、綜上所述，原告請求被告連帶賠償六十六萬六千五百三十六元，及自起訴狀繕本
    送達翌日即八十九年四月二十日起至清償日止，按年利率百分之五計算之利息，
    於法洵無不合，應予准許，逾此部分之請求，為無理由，應予駁回。原告雖聲請
    假執行，惟其勝訴部分，因被告上訴之利益未逾一百五十萬元，不得上訴而告確
    定，無宣告假執行之必要；其敗訴部分，其訴既經駁回，假執行聲請亦失所附麗
    ，應併予駁回。
八、本件待證事實已臻明確，兩造其餘攻擊防禦方法，已無審酌之必要，併此明。
九、據上論結，本件原告之訴為一部有理由，一部無理由，依民事訴訟法第三百八十
    五條第一項前段、第七十九條但書、第八十五條第二項，判決如主文。
中　　　華　　　民　　　國　　九十一　　年　　　三　　　月　　二十　　日
                                      臺灣高等法院高雄分院民事第三庭
~B1審判長法官　張國彬
~B2　　　法官　張明振
~B3　　　法官　鄭月霞
右正本證明與原本無異。
原告如對本判決上訴，須於判決送達後二十日內向本院提出上訴狀，其未表明上訴理
由者，應於上訴後二十日內向本院提出上訴理由書（均須按他造當事人之人數附繕本
）。上訴時應提出委任律師或具有律師資格之人之委任狀，並依附註條文規定辦理。
被告不得上訴。
中　　　華　　　民　　　國　　九十一　　年　　　三　　　月　　二十二　　日
~B法院書記官　楊茱宜
附註：
民事訴訟法第四百六十六條之一：
對於第二審判決上訴，上訴人應委任律師為訴訟代理人，但上訴人或其法定代理人具
有律師資格者，不在此限。
上訴人之配偶、三親等內之血親、二親等內之姻親，或上訴人為法人、中央或地方機
關時，其所屬專任人員具有律師資格並經法院認為適當者，亦得為第三審訴訟代理人。
第一項但書及第二項情形，應於提起上訴或委任時釋明之。
                                                                        Ｆ
